臺灣高雄地方法院交通事件刑事裁定　　　　　　　　九十三年度交聲字第七一五號
　　 原處分機關　高雄市政府交通事件裁決處
　　 異　議　人　甲○○
　　 即受處分人
右受處分人因違反道路交通管理處罰條例案件，對於高雄市政府交通事件裁決處九十
三年十一月二十二日所為之處分（原處分：高市府交裁字第裁三二－ＢＢ00000
00、ＢＣ0000000、ＢＤ0000000號），聲明異議，本院裁定如左：
    主  文
異議駁回。
    理  由
一、聲明異議意旨略以：異議人即受處分人甲○○於民國九十一年十一月間，因違反
    道路交通管理事件，遭調銷駕駛執照及註銷車牌號碼ＹＬ∣四八九○號之自小客
    車牌照，嗣於同年十二月三日至監理機關繳清所有違規罰鍰並同時辦理換發新牌
    照為ＺＭ∣七四二三號，詎異議人卻又於九十三年十一月間，接獲上開自小客車
    換照前因違反交通法規而遭科處罰鍰之裁決書，因異議人前已換發新領牌照，自
    不得追溯以前之罰鍰，為此聲明異議，請求撤銷原處分云云。
二、按汽車駕駛人，行車速度，超過規定之最高時速者，處新臺幣一千二百元以上二
    千四百元以下罰鍰；又汽車駕駛人，駕駛汽車不遵守道路交通標誌、標線、號誌
    之指示者，處新臺幣九百元以上一千八百元以下罰鍰，道路交通管理處罰條例第
　　四十條、第六十條第二項第三款分別定有明文。
三、經查：
(一)、異議人甲○○於九十一年十一月七日上午八時三十六分許及同年月八日上午一時
    六分許，分別在速限為每小時五十公里之高雄市○○○路九六九巷口（由南往北
    方向）、九如路與平等路口（由西往東方向），以時速每小時六十五公里、六十
    六公里之速度，駕駛車牌號碼ＹＬ∣四八九○號自小客車，而有超過規定最高時
    速（未滿二十公里）之違規行為；另異議人於同年月十四日二十二時四十七分許
    ，駕駛前開自小客車由東往西方向行駛，途經高雄市○○路與南華路口時，因停
    等紅燈超越停止線，而有未遵守交通標線指示之違規行為等情，業據異議人於本
    院調查時供承不諱，復有高雄市政府警察局舉發違反道路交通管理事件通知單（
    下稱舉發單）及送達證書各三紙、現場舉發照片六幀等附卷可稽，應堪以認定。
(二)、異議人所有之車牌號碼ＹＬ∣四八九○號自小客車，於九十一年十一月二十八日
    ，經高雄市政府交通事件裁決所「逾檢註銷」，異議人於同年十二月三日，至高
    雄市監理處辦理註銷上開汽車牌照，並重領換發汽車牌照為ＺＭ∣七四二三號乙
    節，有高雄市監理處九十四年一月六日之高市監密二字第○九四○○○○○八三
    號函暨所附之汽車異動歷史查詢表各一份在卷足參，亦足以認定。參酌異議人上
    開三件交通違規事件時間，分別係在九十一年十一月七日、八日、十四日，而其
    應到案日期則為九十二年一月十四日、一月二十八日及二月四日，有上開舉發單
    三紙可憑，可認異議人於九十一年十二月三日，辦理原車牌號碼ＹＬ∣四八九○
    號自小客車註銷並換發新領牌照時，上開三件道路交通違規事件均尚未屆應到案
    日期，亦即該案件均尚未移送於監理機關，致監理機關無從要求異議人繳清上開
    三筆違規罰鍰，是異議人確實尚未繳交上開三件交通違規案件之罰鍰甚明。
(三)、至異議人辯稱：伊已於九十一年十二月三日換發新領牌照，自不得追溯以前舊牌
    照之罰鍰云云。惟查，異議人上開「超速」及「未依標線指示」之交通違規案件
    ，依前揭規定，其處罰對象均為「駕駛人」，屬「對人之處分」，而非「對物之
    處分」，此項「對人之處分」義務自不因嗣後異議人註銷汽車牌照而隨之當然消
    滅，是上開高雄市政府交通事件裁決處之裁處對象為當時之駕駛人即異議人並無
    違誤。
四、綜上所述，異議人既確有如右揭本件高雄市政府警察局舉發違反道路交通事件通
    知單及高雄市○○○○道路交通管理事件裁決書所載之違規行為存在，則原處分
　　機關援引首揭規定，對異議違規之行為，據以裁處，核無違誤。本件異議人之異
　  議為無理由，應予駁回。
五、據上論斷，應依道路交通案件處理辦法第十九條，裁定如主文。
中　　　華　　　民　　　國　　九十四　　年　　　二　　　月　　二十五　　日
                               臺灣高雄地方法院交通法庭
                                   法  官  曾鴻文
右正本證明與原本無異。
如不服本裁定，應於收受送達後五日內向本院提出抗告狀。
 　　　　　　　　　　　　　　　　　書記官  王高山
中　　　華　　　民　　　國　　九十四　　年　　　二　　　月　　二十五　　日
